【裁判字號】    95,訴,76
【裁判日期】    950731
【裁判案由】    槍砲彈藥刀械管制
【裁判全文】
臺灣板橋地方法院刑事判決                95年度訴字第76號
公  訴  人  臺灣板橋地方法院檢察署檢察官
被      告  丙○○
                    （現寄押於臺灣臺北看守所）
指定辯護人  本院公設辯護人  丁○○
上列被告因違反槍砲彈藥刀械管制條例案件，經檢察官提起公訴
（94年度偵字第20408 號），本院判決如下：
    主  文
丙○○共同未經許可，持有可發射子彈具有殺傷力之改造手槍，
累犯，處有期徒刑參年拾月，併科罰金新台幣肆萬元，罰金如易
服勞役，以新台幣壹仟元折算壹日。扣案仿BERETTA （貝瑞塔）
廠M9型半自動手槍改造而成之改造手槍壹支（槍枝管制編號：0
000000000）及土造子彈貳顆，均沒收。
    事  實
一、丙○○前因違反毒品危害防制條例案件，經本院於民國91年
    3 月29日以90年度易字第3556號判決判處有期徒刑7 月確定
    ，又因違反槍砲彈藥刀械管制條例案件，經本院以89年度訴
    字第528 號判決判處有期徒刑1 年2 月，併科罰金新臺幣（
    下同）3 萬元，嗣提起上訴，經最高法院於92年4 月3 日以
    92年度台上字第1741號判決上訴駁回確定，二案合併定應執
    行刑為有期徒刑1 年7 月，併科罰金3 萬元確定，並於93年
    11月26日縮刑期滿執行完畢（於本案構成累犯）。
二、乙○○（通緝中，待緝獲後另行審結）於94年11月17日晚間
    6至8時許，在臺北縣中和市○○街附近某網路咖啡店，向真
    實姓名年籍資料均不詳，綽號「阿強」之成年男子，以新臺
    幣8千元之代價，購得之具有殺傷力之仿BERETTA（貝瑞塔）
    廠M9型半自動手槍改造而成之改造手槍1 支（槍枝管制編號
    ：0000000000）、具有殺傷力直徑8.6mm～9.0mm金屬彈頭之
    土造子彈3 顆（採樣1顆試射，餘2顆），及不具殺傷力直徑
    7.7 mm、7.9mm金屬彈頭之改造子彈各1 顆、子彈半成品3顆
    、底火1 包後，攜回其與丙○○共同居住之臺北縣中和市○
    ○路75號3 樓之住處。詎丙○○明知可發射金屬子彈具有殺
    傷力之槍砲及可供該槍枝使用具有殺傷力之子彈，係槍砲彈
    藥刀械管制條例所列管之槍枝及彈藥，非經中央主管機關內
    政部許可，不得持有，竟與乙○○基於持有具有殺傷力之改
    造手槍及子彈之犯意聯絡，未經許可，而共同持有上開改造
    手槍、子彈，並置於丙○○之房間內。嗣於94年11月22日晚
    上9 時許，為警持搜索票在上址丙○○房間內之電腦桌上扣
    得渠等共同持有之上開改造手槍1 支、土造子彈3 顆，及不
    具殺傷力之改造子彈2 顆、子彈半成品3 顆、底火1 包。
三、案經臺北市政府警察局內湖分局報告臺灣板橋地方法院檢察
    署檢察官偵查起訴。
    理由
壹、程序部分：
一、被告於本院準備程序時辯稱：關於警詢筆錄因為警察在家中
    有用腳踢伊的頭部，要伊承認，又在警局說搜索票係針對伊
    ，所以要伊承認云云。惟證人即負責執行搜索之警員甲○○
    ○○於本院審理時證稱：「我們進去先控制人，再進行搜索
    ，我進去先抓著被告丙○○，接著我要他蹲下來，並請同事
    看著他，我就進去房間，結果就看到槍」、「筆錄係以一問
    一答之方式製作、於警詢中並沒有要求被告丙○○承認槍是
    他的」等語（詳本院95年5 月9 日審判筆錄），依上開所證
    情節，實難認警方於訊問時或訊問前對被告有何施以不正方
    法取供之行為，且被告於偵查中及送至本院行羈押訊問時均
    未爭執有遭警方刑求逼供之情形，嗣被告於本院審理時復改
    稱：伊的警詢筆錄是警員打好在電腦上叫伊唸云云（詳本院
    95 年7月25日審判筆錄第5 頁），從而，依被告前開辯解，
    尚難遽認其警詢筆錄不具任意性，自得採為本案論罪之證據
    ，而有證據能力。
二、另被告爭執偵訊筆錄記載之內容與其陳述不符云云。惟經本
    院勘驗被告於94年11月23日偵訊光碟結果，除偵訊筆錄第2
    頁第3 行後面漏未記載：「在我房間拆開來的，是散開來的
    。連警察到時，也是散開的，不是整支的」外，其餘內容核
    與偵訊筆錄所載之被告陳述大致相符等情，有本院勘驗筆錄
    1 份在卷可按（詳本院卷第72頁），是被告之偵訊筆錄自得
    作為證據使用。
三、按被告以外之人（含證人、共同被告等）於審判外之言詞或
    書面陳述，除法律規定者外，不得作為證據，刑事訴訟法第
    159 條第1 項定有明文。查同案被告乙○○於警詢之供述，
    為被告以外之人於審判外之陳述，依前開說明，應無證據能
    力。
四、次按證人應命具結；證人依法應具結而未具結者，其證言不
    得作為證據，刑事訴訟法第186條第1項前段、第158條之3分
    別定有明文；又被告以外之人於偵查中向檢察官所為之陳述
    ，除顯有不可信之情況者外，得為證據，刑事訴訟法第 159
    之1第2項亦著有明文，此係因上開偵查中向檢察官所為之陳
    述雖仍為審判外之陳述，但立法者衡量刑事訴訟法規定檢察
    官代表國家偵查犯罪、實施公訴，依法有訊問被告、證人、
    鑑定人之權，且實務運作時，偵查中檢察官向被告以外之人
    所取得之陳述，原則上均能遵守法律規定，不致違法取供，
    其可信性極高，為兼顧理論與實務為由，而對「被告以外之
    人於偵查中向檢察官所為之陳述」，例外規定除有顯不可信
    之情況者外，得為證據。又所謂不可信情況，法院應審酌被
    告以外之人於陳述時之外在環境及情況，例如：陳述時之心
    理狀況、有無受到外力干擾等，以為判斷之依據。查本件共
    同被告乙○○於94年11月23日檢察官偵訊時，即以證人之身
    分證述，經檢察官告以具結義務及偽證處罰後，於命證人朗
    讀結文後具結，證人乙○○係於負擔偽證罪之處罰心理下證
    述，並以具結擔保其供述之真實性，又未有其他不當外力干
    擾之情形（詳94年度偵字第20409號卷第8至11頁），是檢察
    官以證人之身分令之具結作證，依前開說明，證人乙○○於
    94年11月23日偵查中有關被告丙○○之證詞，合於刑事訴訟
    法第158條之3之規定，本件證人乙○○於偵查中向檢察官所
    為之證述，既經以證人身分具結，即已合於上開法定程序，
    況被告復未能具體提出上開證人在偵查中所述有何其他顯不
    可信之情況以供本院審酌、調查，是就上開證人就其證述之
    任意性或真實性而言，均不具顯不可信之情況，堪以認定，
    是該證述自有證據能力。
五、被告以外之人於審判外之陳述，雖不符合刑事訴訟法第 159
    條之1至之4之規定，而經當事人於審判程序同意作為證據，
    法院審酌該言詞陳述或書面陳述作成時之情況，認為適當者
    ，亦得為證據，此觀刑事訴訟法第159條之5第1 項規定甚明
    。查內政部警政署刑事警察局槍彈鑑定書係由臺北市政府警
    察局內湖分局委請內政部警政署刑事警察局鑑識人員所製作
    之報告，係被告以外之人於審判外之陳述，依同法第159 條
    第1 項規定，本屬於傳聞證據，惟經檢察官及被告、辯護人
    於本院準備程序同意作為證據，本院審酌上開扣案槍彈係採
    性能檢驗法、試射法鑑驗，認其作成之情況並無不適當之情
    形，依上開法條規定，具有證據能力。
貳、實體部分：
一、訊據被告丙○○固坦承為警持索票於94年11月22日晚上9 時
    許，在其位於臺北縣中和市○○路75號3 樓住處房間內之電
    腦桌上起獲上開具殺傷力之改造手槍1支、土造子彈3顆之事
    實，惟矢口否認有何未經許可持有具殺傷力之改造手槍及子
    彈之犯行，辯稱：扣案之手槍、子彈係同案被告乙○○向朋
    友購得後，於94年11月21日晚上拿至伊房間，當時槍已拆開
    了，乙○○問伊是否會組合，伊答稱不會後就睡覺了，而乙
    ○○將槍擺在伊房間內之電腦桌上，即回房，伊並無受乙○
    ○委託代為保管藏放之犯意，且伊不知上開手槍、子彈具有
    殺傷力云云。經查：
  １前揭槍、彈係同案被告乙○○於94年11月17日晚間6 至8 時
    許，在臺北縣中和市○○街附近某網路咖啡店，向真實姓名
    年籍資料均不詳，綽號「阿強」之成年男子，以8 千元之代
    價購得後，置於被告丙○○房間內之電腦桌上，為警於上開
    時地查獲等情，業據被告丙○○供承在卷，核與證人即同案
    被告乙○○於偵查中及本院審理時證述之情節相符，並有臺
    北市政府警察局內湖分局搜索扣押筆錄、扣押物品目錄表各
    1 份及現場圖、查獲改造手槍、子彈之照片影本2 幀在卷可
    稽（詳94年度偵字第20408 號卷第10至12頁、第14頁、第36
    至38頁）。而扣案之槍、彈經送內政部警政署刑事警察局以
    「性能檢驗法」及「試射法」鑑驗結果：「送鑑貝瑞塔90手
    槍1 枝（槍枝管制編號：0000000000），認係由仿BERETT A
    廠M9型半自動手槍製造之槍枝，去除槍管內阻鐵而成之改造
    手槍，機械性能良好，可擊發適用子彈，認具殺傷力；送鑑
    土造子彈3 顆，認分別係由土造金屬彈殼加裝直徑8.6mm ～
    9.0mm 金屬彈頭而成，經取樣1 顆試射結果，可擊發，認具
    殺傷力」等情，此有該局94年12月27日刑鑑字第0940182617
    號槍彈鑑定書1 份在卷可佐（詳94年度偵字第20409 號卷第
    15頁至20頁），足見前揭扣案之槍、彈均具有殺傷力，該改
    造手槍、土造子彈應屬槍砲彈藥刀械管制條例第4 條第1 項
    第1 款、第2 款所規定之槍砲、彈藥，依同條例第5 條規定
    ，非經中央主管機關許可，不得持有。
  ２上揭扣案之槍彈係同案被告乙○○購買當日即與被告一同於
    被告房間內共同研究，並放置於被告之電腦桌上乙節，業據
    被告於檢察官偵訊時供承：「（問：扣案槍砲、彈藥是你的
    ？）是我及乙○○的」等語在卷（詳94年度偵字第20408 號
    卷第55頁），並據本院勘驗上開偵訊光碟屬實，製有勘驗筆
    錄附卷可稽（詳本院卷第72頁），核與證人即同案被告乙○
    ○於94年11月23日本院行羈押訊問時證稱：「伊剛拿回來就
    請被告丙○○幫伊看一下，2 人就拆開來研究，伊要睡覺忘
    記拿回伊房間」等語（詳94年度聲羈字第807 號卷第4 頁）
    、於94年11月23日檢察官偵訊時業已具結證述：「伊朋友11
    月17日賣給伊後，在被告丙○○之房間內跟他一起拆開來看
    ，後來忘記拿走就放在他房裡」等語（詳94年度偵字第20
    409 號卷第10頁）及於本院調查時稱：「伊在94年11月17日
    向阿強買槍彈的，當天晚上伊告訴被告丙○○此事，並與被
    告在其房間研究該槍，但後來裝不回去了，伊就放在被告的
    房間」等語（詳本院卷第17頁）相符，至證人乙○○於本院
    審理時雖翻異前詞，改證稱：伊於94年11月17日購得上開槍
    彈後，於94年11月20日在自己房間將該支手槍拆解開來，但
    裝不回去，查獲前一天晚上凌晨，伊將槍拿去被告丙○○房
    間問他是否會組裝，但他也不會，伊把槍放在電腦旁後就回
    房間睡覺，沒有拿回去等語（詳本院95年3 月7 日審判筆錄
    ），然證人乙○○就購買槍枝之時間、價格、地點及賣家是
    何人等事項均於檢察官偵訊及本院審理時供述一致，是證人
    乙○○稱其於審理時所言之所以與偵查時所述不一致是因為
    緊張云云，實難逕信。另倘依證人於審理時所證於查獲當天
    之前一天晚上凌晨拿到被告房間之前，沒有跟被告談及買槍
    的事情，被告並不知情等語屬實，則何以被告於警詢時就扣
    案槍彈取得之地點、金額，於偵查時對於乙○○取得槍彈之
    對象、原因及時間等事項均能翔實回答，且與同案被告乙○
    ○供述之情節一致？益徵證人上開於本院審理時翻異前詞之
    供述顯非無隱，尚難採信。再衡之常情，證人乙○○於檢察
    官偵查及本院為羈押訊問時所為證述，距事實發生之時較近
    ，記憶當更為清晰，且甫經逮捕後即解送檢察官、法官處接
    受訊問，較少權衡利害得失或相互串供之情，較諸事後翻異
    之言，應更可採，故在無其他事證可證明證人乙○○附和被
    告丙○○之詞與事實更為相符之時，自不得任意捨棄其最初
    於檢察官偵訊及於本院羈押訊問時時所為之證述不用。是上
    揭扣案之槍彈係同案被告乙○○購買當日即與被告一同於被
    告房間內共同研究，應可認定。
  ３又同案被告乙○○於94年11月17日購得上開槍彈之當晚即將
    之持至被告丙○○之房間，2 人一起將槍拆解研究後就放在
    被告房間之電腦桌上乙節，業據本院認定如前，則由同案被
    告乙○○將槍彈持至被告房間當天起迄為警查獲前約有4 天
    之時間，該等時間內該槍彈既均置放在被告之房間內，自屬
    被告實力所得支配之範圍，倘被告主觀上並無持有該槍彈之
    犯意，何以遲未交還乙○○，況且被告於偵查中業已明確供
    稱：扣案之槍彈是伊及乙○○的等語（同上偵查卷第55頁）
    ，又被告前既因寄藏手槍案件，經本院以89年度訴字第528
    號判決判處有期徒刑1 年2 月，併科罰金3 萬元，嗣提起上
    訴，經最高法院以92年度台上字第1741號判決上訴駁回確定
    ，此有臺灣高等法院被告前案紀錄表1 份在卷可按，其當知
    持有上開槍彈係違法之行為，苟其確無持有上開槍彈之事實
    ，在其精神狀態正常，復不違背其本人意願情形下，何庸於
    偵查中自攬重典？足認被告上開辯稱：並未持有上開槍彈云
    云，係屬臨訟圖卸飾詞，不足採信。
  ４至辯護人為被告辯稱：被告看到該槍枝之狀態係散開的，並
    無機會認識到該槍是否具殺傷力云云。惟證人即負責執行本
    件搜索之警員李俊輝於本院審理時具結證稱：查獲之槍枝只
    有滑套拿下來，並非所有零件都散開等語（詳本院95年5 月
    9 日審判筆錄第4 頁），則本件查獲時槍是否係處於散開之
    狀態即非無疑，再者，該槍係由被告與乙○○二人一起拆解
    乙節，業經本院認定如前，參以被告前既因違返違反槍砲彈
    藥刀械管制條例案件，歷經偵審程序，當知槍枝究竟有無殺
    傷力，涉及其非法持有槍枝之犯罪成立與否，惟其於警詢、
    偵查，甚至本院羈押訊問時，均未就此重要事項為任何爭執
    ，且被告既有將槍枝拆解組裝之能力，其辯稱不知該槍枝是
    否具殺傷力云云，孰能置信。
  ５綜上所述，被告嗣後翻異前供，所辯不足採信。本案事證已
    臻明確，被告丙○○與同案被告乙○○，未經許可，而共同
    持有上開具殺傷力之改造手槍、子彈之犯行，洵堪認定，自
    應依法論科。
二、查被告行為後，刑法業於94年2 月2 日修正公布，95年7 月
    1 日施行，其中修正第2 條（新舊法之比較適用）、第28
    條（共同正犯）、第55條（想像競合犯）、第47條（累犯）
    、第42條（易服勞易之折算標準及期限）、第38條（沒收）
    等規定。而修正後刑法第2 條第1 項規定：「行為後法律有
    變更者，適用行為時之法律。但行為後之法律有利於行為人
    者，適用最有利於行為人之法律。」係規範行為後法律變更
    所生新舊法律比較適用之準據法，於新法施行後，應適用修
    正後刑法第2 條第1 項之規定，為「從舊從輕」之比較。且
    於比較時應就罪刑有關之共犯、未遂犯、想像競合犯、牽連
    犯、連續犯、結合犯，以及累犯加重、自首減輕暨其他法定
    加減（如身分加減）與加減例等一切規定，綜其全部罪刑之
    結果而為比較。再從刑附屬於主刑，除法律有特別規定者外
    ，依主刑所適用之法律，此有最高法院95年第8 次刑事庭會
    議決議可資參照。茲依上述原則綜合比較本件全部罪刑結果
    ，茲分述如下：
（一）按修正後刑法第28條關於成立共同正犯之標準，將原來共
      同正犯之共同「實施」犯罪，改為共同「實行」犯罪，剔
      除完全未參與犯罪相關行為之實行的「陰謀共同正犯」及
      「預備共同正犯」，是修正後之共同正犯之可罰性要件之
      範圍業已限縮。而本件被告丙○○與乙○○二人成立共同
      正犯之參與樣態，非屬陰謀、預備共同正犯，適用新舊刑
      法結果並無二致。
（二）另有關想像競合犯之規定，修正後刑法第55條除規定「從
      一重處斷」外，並增列但書：「但不得科以較輕罪名所定
      最輕本刑以下之刑」，該但書之規定，係科刑之限制，為
      法理之明文化，非屬法律之變更，自無庸依修正後刑法第
      2 條第1 項之規定為新舊法比較適用（參照前開最高法院
      刑事庭會議決議）。
（三）又原刑法47條有關累犯之規定，移列為同法第47條第1 項
      並修正為「受徒刑之執行完畢，或一部之執行而赦免後，
      5 年以內『故意』再犯有期徒刑以上之罪者，為累犯」，
      則「過失犯」即無累犯規定之適用，惟就「故意犯」之適
      用並無二致，查本件被告係故意再犯本案之罪，是依修正
      前、後之刑法第47條規定，均成立累犯，適用修正後之規
      定，對於被告並無較不利之情形。
（四）就本件罰金刑部分涉及易服勞役折算標準部分，新刑法第
      42條第3 項前段之規定，即：「易服勞役以新臺幣一千元
      、二千元或三千元折算一日」，被告行為時之舊刑法第42
      條第2 項前段則規定：「易服勞役以一元（銀圓）以上三
      元以下，折算一日」，且依正前罰金罰鍰提高標準條例第
      2 條之規定（現已刪除），就其原定數額提高為一百倍折
      算一日，亦即，被告行為時之易服勞役折算標準，應以銀
      元一百元至三百元折算一日，經折算為新臺幣後，應以新
      臺幣三百元至九百元折算一日。比較新舊刑法之易服勞役
      折算標準，以新刑法第42條第3 項前段之規定，較有利於
      被告。
（五）綜合各條文為「從舊從輕」之比較，自應整體適用修正後
      新刑法之規定論罪，並就科刑部分依修正後刑法第42條第
      3 項前段定其易服勞役折算標準，為最有利於本件被告。
      且屬從刑性質之沒收，亦應依此適用修正後之刑法第38條
      規定，併予指明。
三、核被告丙○○所為，係犯槍砲彈藥刀械管制條例第8條第4項
    之未經許可持有其他可發射子彈具有殺傷力之改造手槍罪、
    同條例第12條第4項之未經許可持有子彈罪。至依據起訴書
    犯罪實欄及所犯法條欄記載，公訴人係認被告丙○○係受同
    案被告乙○○之託將上開槍彈寄藏於其房間內，故係犯槍砲
    彈藥刀械管制條例第8條第4項之未經許可寄藏其他可發射子
    彈具有殺傷力之改造手槍罪，惟被告堅詞否認有受乙○○委
    託代為保管藏放扣案槍彈之犯意，且證人乙○○於本院審理
    時亦明確證稱伊並無將槍交由被告保管之意，縱令扣案之槍
    彈係在被告房間內查獲，仍不能憑此遽認被告即有寄藏槍彈
    之意，則被告既無受乙○○委託代為保管藏放扣案槍彈之犯
    意，且被告與乙○○共同持有槍、彈等情，業經本院認定在
    前，是被告上開所為，應屬未經許可持有其他可發射子彈具
    有殺傷力之改造手槍罪，惟因與公訴人起訴罪名相同，僅行
    為態樣不同，即毋庸變更起訴法條，併予敘明。被告丙○○
    與同案被告乙○○間，就上揭持有槍、彈之犯行，有犯意聯
    絡、行為分擔，為共同正犯。又被告丙○○未經許可同時持
    有上開具殺傷力之改造手槍及子彈，係以一持有行為同時觸
    犯前開二構成要件不同之罪名，為想像競合犯，依修正後刑
    法第55條之規定，應從一重以未經許可持有其他可發射子彈
    具有殺傷力之改造手槍罪論處。另檢察官僅就被告丙○○持
    有改造手槍部分起訴，未就被告丙○○持有土造子彈部分予
    以起訴，惟被告丙○○既係以一行為持有上開槍、彈，則持
    有土造子彈部分自為起訴效力所及，且據蒞庭檢察官於本院
    95 年1月25日準備程序中追加論告，本院自應併予審究。又
    被告丙○○有事實欄所載之論罪、科刑及刑之執行紀錄，此
    有前開臺灣高等法院被告前案紀錄表1 份附卷可按，其於5
    年內再故意犯本件有期徒刑以上之罪，為累犯，應依修正後
    刑法第47條第1 項之規定加重其刑。爰審酌被告丙○○持有
    具殺傷力之改造手槍1 支、土造子彈3 顆，對於社會治安及
    人身安全所生之危害甚鉅，並於犯後否認犯行，態度難謂良
    好、持有之槍彈數量非鉅、犯後坦承犯行等一切情狀，量處
    如主文所示之刑，並就罰金部分，依修正後刑法第42條第3
    項前段之規定諭知易服勞役之折算標準，以資懲儆。
四、扣案仿 BERETTA（貝瑞塔）廠M9型半自動手槍改造而成之改
    造手槍1支（槍枝管制編號：0000000000）及土造子彈2顆，
    經鑑定結果，認均具殺傷力，有內政部警政署刑事警察局94
    年12月27日刑鑑字第0940182617號槍彈鑑定書1 份在卷可稽
    ，係槍砲彈藥刀械管制條例第5 條規定非經中央主管機關許
    可，不得持有之物，屬違禁物，不問屬於被告丙○○與否，
    爰均依修正後刑法第38條第1項第1款之規定宣告沒收。至扣
    案之土造子彈1 顆，因經鑑定機關試射擊發而失其違禁物性
    質，另改造子彈2顆、子彈半成品3顆、底火1 包，經送驗結
    果，認均不具殺傷力，有上開槍彈鑑定書附卷可佐，俱非屬
    違禁物，又非被告所有，亦與本案犯罪無涉，自無從併予宣
    告沒收，附此敘明。
據上論斷，應依刑事訴訟法第299 條第1 項前段，槍砲彈藥刀械
管制條例第8 條第4 項、第12條第4 項，修正後刑法第2 條第1
項、第11條前段、第28條、第55條、第47條第1 項、第42條第3
項、第38條第1 項第1 款，判決如主文。
本案經檢察官涂永欽到庭執行職務。
中      華      民      國    95  年  7  月    31     日
           刑事第十八庭審判長法  官
                             法  官
                             法  官
上列正本證明與原本無異。
如不服本判決，應於判決送達後10日內向本院提出上訴狀（應附
繕本），上訴於臺灣高等法院。
                             書記官  呂紹明
中      華      民      國    95  年  7  月    31     日
附錄本案論罪科刑法條全文：
槍砲彈藥刀械管制條例第8 條
未經許可，製造、販賣或運輸鋼筆槍、瓦斯槍、麻醉槍、獵槍、
空氣槍或第四條第一項第一款所定其他可發射金屬或子彈具有殺
傷力之各式槍砲者，處無期徒刑或五年以上有期徒刑，併科新臺
幣一千萬元以下罰金。
未經許可，轉讓、出租或出借前項所列槍枝者，處五年以上有期
徒刑，併科新臺幣一千萬元以下罰金。
意圖供自己或他人犯罪之用，而犯前二項之罪者，處無期徒刑或
七年以上有期徒刑，併科新臺幣一千萬元以下罰金。
未經許可，持有、寄藏或意圖販賣而陳列第1 項所列槍枝者，處
三年以上十年以下有期徒刑，併科新臺幣七百萬元以下罰金。
第一項至第三項之未遂犯罰之。
槍砲彈藥刀械管制條例第12條
未經許可，製造、販賣或運輸子彈者，處一年以上七年以下有期
徒刑，併科新台幣五百萬元以下罰金。
未經許可，轉讓、出租或出借子彈者，處六月以上五年以下有期
徒刑，併科新台幣三百萬元以下罰金。
意圖供自己或他人犯罪之用，而犯前二項之罪者，處三年以上十
年以下有期徒刑，併科新台幣七百萬元以下罰金。
未經許可，持有、寄藏或意圖販賣而陳列子彈者，處五年以下有
期徒刑，併科新台幣三百萬元以下罰金。
第一項至第三項之未遂犯罰之。


司法院資訊處製作；財團法人民間司法改革基金會備份。
